臺灣屏東地方法院簡易民事判決
                               111年度屏簡字第178號
原      告  潘志廣  

被      告  洪崇仁  
上列當事人間確認本票債權不存在事件，本院於民國111年5月9
日言詞辯論終結，判決如下：
    主  文
一、確認被告持有原告名義簽發如本院110 年度司票字第854號
    民事本票裁定所示之本票，對原告本票債權（含利息）不存
    在。
二、訴訟費用由被告負擔。
    事實及理由
一、原告主張：被告持有以原告名義所簽發如附表所示之本票（
    下稱系爭本票），聲請本院以110年度司票字第854號裁定准
    予強制執行。然系爭本票並非原告所簽發，爰起訴請求確認
    系爭本票債權不存在等語，並聲明：如主文所示。
二、被告則以：系爭本票是因為潘俊瑋於110年10月24日向被告
    借10萬元，他外面尚欠債務，所以我要他找一個親屬來簽本
    票作保，他跟我說原告在忙，原告有授權他來簽本票，潘俊
    瑋沒有拿書面的授權書給我，本票上都是潘俊瑋簽的，指印
    也是潘俊瑋蓋的等語置辯。聲明：請求駁回原告之訴。
三、本院之判斷：
　㈠按本票本身是否真實，即是否為發票人所作成，應由本票債
    權人負證明之責，故發票人主張本票係非發票人所為，對執
    票人提起確認本票債權不存在之訴者，應由執票人就本票為
    真正之事實，負舉證責任。本件原告主張系爭本票並非原告
    所簽發乙節，被告於本院審理時自認：本票上都是潘俊瑋簽
    的，指印也是潘俊瑋蓋的等語（見本院卷第31頁），可信原
    告主張為真實。
  ㈡次按為委任事務之處理，須為法律行為，而該法律行為，依
    法應以文字為之者，其處理權之授與，亦應以文字為之。其
    授與代理權者，代理權之授與亦同。民法第531條定有明文
    。又本票為文義證券，應記載其為本票之文字、一定之金額
    、無條件擔任支付、發票年、月、日，由發票人簽名，票據
    法第120條第1項亦有明定。欠缺上開應記載事項之一者，依
    同法第11條第1項前段，其票據無效。則本票之發票行為，
    屬依法應以文字為之之法律行為，苟有對本票之發票行為授
    與代理權者，依上說明，其代理權之授與，即應以文字為之
    。否則，其授與即不依法定方式為之，依民法第73條前段規
    定，自屬無效。本件縱認被告抗辯原告授與代理權予潘俊瑋
    簽發本票云云為真實，然該代理權之授與，被告自承潘俊瑋
    沒有拿書面的授權書給我等語（見本院卷第31頁），足見該
    授權未依法定方式為之，依民法第73條前段規定，自屬無效
    ，則潘俊瑋逕以原告名義簽發系爭本票之行為，原告自不受
    其拘束。
  ㈢綜上所述，原告提起本件訴訟，訴請確認被告持有系爭本票
    ，對原告之本票債權不存在，為有理由，應予准許。
四、訴訟費用負擔：民事訴訟法第78條。
中　　華　　民　　國　　111 　年　　5 　　月　　23　　日
                        屏東簡易庭  法  官  曾吉雄
正本係照原本作成。
如對判決上訴，須於判決送達後廿日內向本院提出上訴狀，其未
表明上訴理由者，應於提出上訴後二十日內向本院補提理由書狀
（均須按他造當事人之人數附繕本）。
如委任律師提起上訴者，應一併繳納上訴審裁判費。
中　　華　　民　　國　　111 　年　　5 　　月　　23　　日
                                    書記官  鄭美雀
附表：
編號 發票日 發票人 票面金額 （新臺幣） 到期日 票據  號碼 001 110年10月24日 潘志廣 100,000元 未載 CH488585